# 请教陈版及各位老师：对赌协议：PE补偿大股东的财税考虑

提问人：小鱼儿 nimo 时间：2015-12-16 09:54:01
背景：一家投资公司A与被投资企业B、大股东S约定，对B以增资的方式投资 100 万，占股25%，后期如果企业B实现了某事件，则A应近似于无偿的转让5%股权给S。 请教：投资公司应该如何进行会计处理，包括开始投资时和后期转让5%股权时。 税务上，感觉本着税务较为注重形式的原则，应该确认为股权转让行为，是否？如果定价过低会不会被税务局重新核定？

回答人：chenyiwei
个人理解该事项可以参照企业合并中的或有对价处理（虽然持股 25 ％，一般理解不具有控制权，但有重大影响是完全可能的）。在投资日应合理估计该事件实现的可能性，据此合理确定实际享有权益的比例，每期末按最新的发展变化情况修正相关估计，相应调整权益法核算的股权比例，计入营业外支出或营业外收入。

提问人：zengfengxia 时间：2015-12-18 10:08:38
陈版，这种这种投资若无重大影响，相应条款约定可能是对被投资方的激励，能不能将其视为对投资成本的后续调整，出现无偿转让股权时，表明被投资方业绩增长，企业投资价值增加，无偿转让时不做会计处理，做减值测试？

回答人：chenyiwei
如果这件事情发生在企业合并中，可能被视为或有对价（当然，如果S为自然人，且以在公司持续任职为条件的，也不排除作为股份支付）。此次虽然不控股，但我理解原理相同。

提问人：小鱼儿 nimo 时间：2015-12-18 16:42:14
可不可以简单理解为：之所以原来占比25%，后期20%，是因为某事件的完成导致企业估值的变化，因而不存在或有对价，但是不知道这5%应该怎么处理？

回答人：chenyiwei
权益法核算中不确认被投资单位后续估值的变动，而且更容易与企业合并中的或有对价类比。所以这样理解难度较大。